臺灣臺中地方法院刑事判決
111年度訴字第2013號
公  訴  人  臺灣臺中地方檢察署檢察官
被      告  蕭又瑋




            陳楷諭


上列被告等因傷害案件，經檢察官提起公訴（111年度偵字第148
30號），本院判決如下：
    主    文
本件公訴不受理。   
    理    由
一、公訴意旨略以：被告陳楷諭（所涉恐嚇部分另經臺灣臺中地
    方檢察署檢察官為不起訴處分）於民國110年10月6日凌晨與
    其妻劉怡汝（起訴書均誤載為陳怡汝，以下均更正為劉怡汝
    ）、友人湯高銓、王鵬翔（上3人另經臺灣臺中地方檢察署
    檢察官為不起訴處分）飲酒期間，以微信撥打電話給被告蕭
    又瑋（所涉恐嚇部分另經臺灣臺中地方檢察署檢察官為不起
    訴處分），而與被告蕭又瑋發生口角爭執，被告陳楷諭遂於
    同日0時35分許，至被告蕭又瑋所經營位於臺中市○區○○路00
    0號之「紅茶洋行」找被告蕭又瑋理論，雙方旋各自基於傷
    害之犯意，被告陳楷諭以徒手、持空酒瓶等方式毆打被告蕭
    又瑋，被告蕭又瑋則持碎冰棒毆打被告陳楷諭，致被告蕭又
    瑋受有頭皮撕裂傷（共約6.5公分）、右上肢擦挫傷、頸椎
    外傷性椎間盤破裂神經壓迫等傷害，被告陳楷諭則受有頭皮
    挫傷、臉部擦傷、右側後胸壁挫傷、下背部和骨盆擦傷、右
    側手部擦傷等傷害。嗣警方到場後，被告陳楷諭見劉怡汝與
    告訴人即被告蕭又瑋之女友林姷晶發生口角，竟又基於傷害
    之犯意，徒手毆打告訴人林姷晶，致告訴人林姷晶受有頭部
    鈍傷、腕部挫傷、上臂挫傷等傷害。因認被告蕭又瑋、陳楷
    諭均涉犯刑法第277 條第1 項傷害罪嫌等語。
二、按告訴乃論之罪，告訴人於第一審辯論終結前得撤回其告訴
    ；又告訴經撤回者，法院應諭知不受理之判決，並得不經言
    詞辯論為之，刑事訴訟法第238 條第1 項、第303 條第3 款
    及第307 條分別定有明文。
三、經查，告訴人陳楷諭告訴被告蕭又瑋傷害、告訴人蕭又瑋告
    訴被告陳楷諭傷害、告訴人林姷晶告訴被告陳楷諭傷害等案
    件，公訴意旨認被告蕭又瑋、陳楷諭均涉犯刑法第277 條第
    1 項之傷害罪，依同法第287 條之規定，須告訴乃論。茲因
    被告蕭又瑋、陳楷諭、告訴人林姷晶成立調解，告訴人陳楷
    諭、蕭又瑋、林姷晶均具狀撤回告訴，有聲請撤回告訴狀、
    本院調解程序筆錄在卷可稽，依前開規定，爰不經言詞辯論
    ，逕為諭知不受理之判決。
據上論斷，應依刑事訴訟法第303 條第3 款、第307 條，判決如
主文。
中　　華　　民　　國　　111 　年　　11　  月　  24 　 日
                  刑事第十一庭 審判長法  官 丁智慧 
                                     法　官 戰諭威 
                                     法　官 蔡逸蓉
以上正本證明與原本無異。
如不服本判決應於收受送達後20日內向本院提出上訴書狀，並應
敘述具體理由；其未敘述上訴理由者，應於上訴期間屆滿後20日
內向本院補提理由書（均須按他造當事人之人數附繕本）「切勿
逕送上級法院」。
告訴人或被害人如不服判決，應備理由具狀向檢察官請求上訴，
上訴期間之計算，以檢察官收受判決正本之日起算。
　　　　                             書記官  蔡秀貞
中　　華　　民　　國　　111 　年　　11　　月　　24　　日